臺灣高等法院刑事判決　　　　　　　　94年度上訴字第2777號
上　訴　人
即　被　告　甲○○
上列上訴人因毒品危害防制條例案件，不服臺灣基隆地方法院94
年度訴字第597號，中華民國94年7月29日第一審判決（起訴案號
：臺灣基隆地方法院檢察署94年度毒偵字第1279號），提起上訴
，及移送併辦（94年度毒偵字第2166號）本院判決如下：
    主  文
原判決撤銷。
甲○○施用第一級毒品，累犯，處有期徒刑壹年。
扣案第一級毒品海洛因參小包（毛重計壹點伍公克）、第二級毒
品安非他命壹小包（毛重零點柒公克）沒收銷燬之。
    事  實
一、甲○○前因二次施用第二級毒品案件，經觀察、勒戒後，均
    認無繼續施用毒品之傾向，由臺灣基隆地方法院檢察署檢察
    官於民國88年5月27日、88年12月19日 ，先後以88年度毒偵
    緝字第181號 、88年度毒偵字第1218號處分書為不起訴處分
    確定；再因施用第二級毒品案件，經台灣基隆地方法院裁定
    送強制戒治（業於90年10月30日期滿），並由原審法院於89
    年8月19日以89年度基簡字第604 號判決判處有期徒刑6月，
    於89年8月19日確定；又因施用第二級毒品案件 ，由原審法
    院於90年2月21日以90年度易字第69號判決判處有期徒刑8月
    ，於90年3月20日確定 ，上開二案經原審法院定應執行刑有
    期徒刑1年確定，並於92年3月6日執行完畢； 另因施用第二
    級毒品及持有第一級毒品案件，由原審法院於93年6月7日，
    以93年度易字第121號判決，處有期徒刑4月、3月 ，定應執
    行刑6月確定，並於94年2月25日執行完畢。
二、詎甲○○猶不知悔改，竟於前揭強制戒治執行完畢後五年內
    ，基於施用第二級毒品安非他命之概括犯意 ，自94年3月初
    某日起至同年4月29日下午4時許，在基隆市○○區○○路17
    8巷27號之1住處，以將毒品安非他命放置於玻璃吸食器內加
    熱產生煙霧後再予施用之方式，連續施用第二級毒品安非他
    命6次。又基於施用第一級毒品海洛因之故意，於94年4月29
    日下午4時許在上揭相同處所 ，以將第一級毒品海洛因混合
    第二級毒品安非他命放置在玻璃吸食器內，以相同之方式加
    熱後，施用第一級毒品海洛因1次。嗣於94年4月29日19時20
    分許，為警持搜索票，在基隆市○○區○○路154巷21號5樓
    搜索查獲，並扣得其所有之第二級毒品安非他命1包（ 毛重
    0.7克），且經警採集其尿液送驗，其結果呈嗎啡 、甲基安
    非他命陽性反應，始知上情。其仍不知悔悟，仍賡續上揭施
    用第一級毒品海洛因之犯意，至94年8月8日下午4時止 ，在
    基隆市○○區○○路178巷27號之1住處，以將海洛因摻入香
    煙點火吸食煙氣方式，連續非法施用第一級毒品海洛因多次
    。其亦另延續上揭施用第二級毒品甲基安非他命之概括犯意
    ，於94年8月10日，在上揭住處，以不詳方式 ，非法施用第
    二級毒品甲基安非他命一次。 嗣於94年8月10日17時30分許
    ，在基隆市○○區○○路16號前為警盤檢查獲，並當場扣得
    海洛因3小包（毛重計1.5公克），且經警採集其尿液送驗，
    其結果亦呈嗎啡、甲基安非他命陽性反應。
三、案經基隆市政府警察局第二分局報告台灣基隆地方法院檢察
    署檢察官偵查起訴及第一分局報請檢察官移送併辦。
    理  由
一、訊據上訴人即被告甲○○對於上揭犯罪事實供承不諱，並有
    上開毒品安非他命及海洛因扣案可佐。再被告為警採集之尿
    液送鑑定結果呈海洛因代謝之嗎啡及安非他命陽性之反應，
    此亦有臺灣尖端先進生技醫藥股份有限公司94年5月13日、8
    月19日濫用藥物尿液檢驗報告各1紙（ 見毒偵字第1279號卷
    第64頁、毒偵字第2166號卷第72頁）在卷可參。又上揭扣案
    之毒品安非他命及海洛因經檢驗結果確屬毒品安非他命或海
    洛因，此亦有毒品初步鑑驗報告書可憑（見毒偵字第1279號
    卷第27頁、毒偵字第2166號卷第29頁）。另被告有事實欄所
    載之施用毒品前科，亦有臺灣高等法院被告前案紀錄表、臺
    灣基隆地方法院檢察署刑案資料查註紀錄表及全國施用毒品
    案件紀錄表、上開不起訴處分書各1份可稽。 本件事證明確
    ，被告施用第一級、第二級毒品之犯行明確，自應依法論科
    。
二、核被告所為，係犯毒品危害防制條例第10條第1項、第2項之
    施用第一級毒品罪及施用第二級毒品罪。其持有第一級毒品
    海洛因、第二級毒品安非他命係供施用，其持有第一級毒品
    、第二級毒品之低度行為分別為施用第一級毒品、第二級毒
    品之高度行為所吸收，不另論罪。被告先後多次施用第一級
    毒品海洛因、第二級毒品安非他命之犯行，均係時間緊接，
    各犯罪構成要件相同，均顯係基於概括犯意為之，皆為連續
    犯，各應論以一施用第一級毒品罪、第二級毒品罪，並均加
    重其刑。又被告曾同時施用海洛因及安非他命，係一行為同
    時觸犯上開二罪，為想像競合犯，是被告所犯上揭施用第一
    級毒品、第二級毒品犯行，應依刑法第55條之規定，從一重
    之施用第一級毒品罪處斷，公訴人認被告所犯前揭二犯行，
    犯意各別，罪名互異，請予分論併罰，尚有未洽，在此敘明
    。移送併辦部分與起訴部分，如上所述，具有裁判上一罪關
    係，本院自得一併審理，併此敘明。被告曾受前揭犯罪事實
    所載有期徒刑之執行完畢，有本院被告全國前案紀錄表在卷
    可按，其於執行完畢後5年內再犯本件最重本刑為有期徒刑
    以上之罪，為累犯，應依刑法第47條之規定，遞加重其刑。
    原審據以論科，固非無見，惟原審就移送併辦部分（94年度
    毒偵字第2166號）未及審酌，自有未合，被告上訴指摘原審
    量刑太重，雖無理由，惟原審判決既有上揭未合之處，自無
    可維持，應由本院撤銷改判。爰審酌被告前有多次施用毒品
    之前科，猶不知戒除毒品惡習而仍續為施用毒品，惡性非輕
    ，惟審酌所犯施用毒品之犯罪係戕害自身健康之行為，於他
    人尚不致造成損害及被告事後坦承犯行之態度等一切情狀，
    量處如主文第二項所示之刑，以示懲儆。扣案之第一級毒品
    海洛因3小包毛重計1.5公克（袋子與安非他命無法分離）、
    第二級毒品安非他命1包毛重0.7公克（袋子與安非他命無法
    分離），為違禁物，且為被告所有，業據被告供陳在卷，均
    應依毒品危害防制條例第18條第1項前段之規定沒收銷燬之
    。
據上論斷，應依刑事訴訟法第369條第1項前段、第364條、第299
條第1項前段，毒品危害防制條例第10條第1項、第2項 、第18條
第1項前段，刑法第11條、第56條、第55條、第47條 ，判決如主
文。
本案經檢察官呂文忠到庭執行職務。
中　　華　　民　　國　　94　　年　　12　　月　　14　　日
　　　　　　　　　刑事第二十二庭審判長法　官  林堭儀
　　　　　　　　　　　　　　　　　　  法　官  蔡明宏
　　　　　　　　　　　　　　　　　　  法　官  陳憲裕
以上正本證明與原本無異。
如不服本判決，應於收受送達後十日內向本院提出上訴書狀，其
未敘述上訴之理由者並得於提起上訴後十日內向本院補提理由書
（均須按他造當事人之人數附繕本）。
                                      書記官   劉育妃
中　　華　　民　　國　　94　　年　　12　　月　　16　　日
附錄：本案論罪科刑法條全文
毒品危害防制條例第10條第1項、第2項：
施用第1級毒品者，處六月以上五年以下有期徒刑。
施用第 2 級毒品者，處三年以下有期徒刑。
